臺灣高等法院臺南分院刑事裁定　　　　 94年度毒抗字第296號
抗　告　人　甲○○
上列抗告人因戒治案件，不服臺灣臺南地方法院中華民國九十四
年十月五日第一審裁定（九十四年度毒聲字第八一○號）提起抗
告，本院裁定如下：
    主  文
抗告駁回。
    理  由
一、抗告意旨略以：抗告人甲○○因煙毒條例案件假釋撤銷後，
    於民國（下同）九十四年五月十八日又到案執行殘刑，在執
    行期間，因原審法院九十四年毒聲字第六一五號裁定，移送
    抗告人執行觀察勒戒，嗣抗告人經勒戒所戒斷結束。因抗告
    人尚有徒刑未執行完畢，須再執行，茲抗告人再接獲原審法
    院九十四年毒聲字第八一○號裁定，令抗告人執行強制戒治
    ，然該強制戒治執行，實係多餘。蓋抗告人入獄五月，已無
    再施用毒品，則原裁定令抗告人再施以強制戒治，實無必要
    。為此，提起抗告，求為撤銷原裁定，另為適法裁定云云。
二、檢察官聲請意旨略以：抗告人甲○○因於九十三年至九十四
    年五月十八日間止，施用第一級毒品海洛因及第二級毒品安
    非他命，經原審以九十四年毒聲字第六一五號裁定，移送台
    灣台南看守所附設勒戒處所觀察勒戒結果，認抗告人有繼續
    施用毒品傾向，有該所九十四年九月十二日南所亭衛字第０
    九四０００四六０一號函附有無繼續施用毒品傾向證明書及
    有無繼續施用毒品傾向評估標準紀錄表在卷。爰依毒品危害
    防制條例第二十條第二項後段規定，聲請裁定，令抗告人入
    戒治處所強制戒治等語。
三、原裁定意旨略以：
　(一)按觀察勒戒後，檢察官依勒戒處所陳報，認受觀察、勒戒人
　  有繼續施用毒品傾向者，檢察官應聲請法院裁定，令入戒治
    處所強制戒治，其期間為六個月以上，至無繼續強制戒治之
    必要為止，但最長不得逾一年，毒品危害防制條例第二十條
    第二項後段，定有明文。
　(二)查被告有多項違反肅清煙毒條例、麻醉藥品管理條例前科，
  　亦曾因違反毒品危害防制條例案件，經原審以八十七年毒聲
    字第二八五號裁定，移送勒戒處所觀察勒戒後，認無繼續施
    用毒品傾向，於八十七年九月廿一日釋放，並由臺灣臺南地
    方法院檢察署檢察官，於八十七年九月廿五日，以八十七年
    偵字第六四三九號不起訴處分確定，有臺灣高等法院被告全
    國前案紀錄表在卷足憑。然被告再度施用地一、二級毒品，
    且距其前次觀察勒戒處分執行完畢，已逾五年，原審乃於九
    十四年七月廿五日，再以九十四年毒聲字第六一五號裁定，
    將抗告人移送勒戒處所觀察勒戒，經觀察勒戒結果，認抗告
    人有繼續施用毒品傾向，有臺灣高等法院被告全國前案紀錄
    表、臺灣臺南地方法院檢察署檢察官九十四年觀執字第五二
    五號觀察勒戒處分執行指揮書，暨臺灣臺南看守所九十四年
    九月十二日南所亭衛字第０九四０００四六０一號函附有無
    繼續施用毒品傾向證明書二紙、有無繼續施用毒品傾向評估
    標準紀錄表在卷可參。堪認抗告人經觀察勒戒處分執行完畢
    後，五年後，再犯毒品危害防制條例第十條第一項、第二項
    之罪，經觀察勒戒後，認有繼續施用毒品傾向，聲請人聲請
    裁定，令抗告人進入戒治處所強制戒治，核無不合。爰依毒
    品危害防制條例第二十條第三項、第二項後段規定，令抗告
    人應入戒治處所，施以強制戒治，其期間為六個月以上，直
    至無繼續強制戒治之必要為止，但最長不得逾一年等情。
四、本院經核，原裁定認事用法，均無不當，所為處分亦屬妥適
    。抗告意旨，以其入獄執行假釋殘刑，於執行殘刑期間又執
    行觀察勒戒，迄今已有五個月未曾再施用毒品，顯見抗告人
    毒癮已經戒除，今又裁定抗告人須另執行強制戒治，顯屬多
    餘云云。惟抗告人其於入獄執行假釋殘刑前，既有施用毒品
    犯行，而經警查獲並採尿送驗結果，認抗告人有施用毒品反
    應，乃經檢察官依毒品危害防制條例規定，向原審聲請對抗
    告人裁定觀察戒勒，經執行觀察勒戒結果，認抗告人仍有繼
    續施用毒品傾向，原審乃依法裁定抗告人須接受強制戒治，
    核無不合。而抗告人入獄執行五月，雖未曾再施用毒品，然
    抗告人其接受觀察勒戒後，依勒戒處所專業醫師判定，既認
    仍有繼續施用毒品傾向，自不得空言以其已五個月未曾施用
    毒品，而認其無繼續施用毒品傾向，進而謂其無執行強制戒
    治必要。依上所述，抗告意旨所述，為無理由，應予駁回。
五、據上論斷，應依刑事訴訟法第四百十二條，裁定如主文。
中　　華　　民　　國　　94　　年　　11　　月　　7 　　日
                  刑事第六庭    審判長法　官  蔡崇義
                                      法　官  吳永宋
                                      法　官  董武全
以上正本證明與原本無異。
不得再抗告。
　　　　　　　　　　　　　　　　　　　書記官  許美惠
中　　華　　民　　國　　94　　年　　11　　月　　7 　　日
